# 大股东低价转让公司股权给高管并导致丧失控制权处理

提问人：zhuangxx 壮 时间：2021-09-17 08:05:04
陈版主，好！有这么个情况，我们公司A全资持有B公司，A公司拟将B公司的60%的股权转让给B公司的管理层，价格为 1 元/股，转让完成后，B公司向外部融资，假设融资价格为 10 元/股。那么之前的转让是不是应该要做股份支付，丧失控制权又应该进行如何处理呢？希望陈版主能够回帖，万分感谢

回答人：chenyiwei
该交易需分两步处理：
1 、A向B的高管授予一项以 1 元/股购买A持有B的60%股权的期权（立即可行权），故在A的合并报表层面确认股份支付费用和负债（因为已知即将丧失控制权，故视作现金结算股份支付），A的个别报表层面确认对B的长期股权投资成本和负债。
2 、B的高管行使该期权，以 1 元/股从A公司购入标的股权，相应地A丧失对B的控制权。处置借款为 1 元/股名义价格与该负债账面价值（ 9 元/股）之和，故这一环节在合并报表层面无损益影响。个别报表层面按两者之和 10 元/股与被处置的长投原账面价值之间的差额计入投资收益。